最  高  行  政  法  院  裁  定
110年度抗字第241號
抗  告  人  侯陸太                                
上列抗告人因與相對人臺灣土地銀行股份有限公司間民事事件，
對於中華民國110年6月16日高雄高等行政法院110年度訴字第101
號裁定，提起抗告，本院裁定如下︰
　　主  文
原裁定廢棄，發回高雄高等行政法院。 
　　理  由
一、按抗告法院認為抗告為有理由者，應廢棄或變更原裁定；非
    有必要，不得命原法院或審判長更為裁定，行政訴訟法第27
    2條準用民事訴訟法第492條規定甚明。
二、本件原裁定以：依抗告人起訴意旨，雖部分語意不甚明確，
    惟足以判斷係因債務清償及民事強制執行所生法律關係之爭
    議，應歸屬私權糾紛，而非公法上之爭議，應由普通法院審
    理，原審並無受理其審判之權限。抗告人向原審提起訴訟，
    洵有誤會，自應依職權移送至有受理權限之臺灣臺北地方法
    院(下稱臺北地院)審理等語。　
三、抗告意旨略謂：關於民法第205條爭議部分1/4移送臺北地院
    審理，其中3/4移送本院。民國90年至102年臺灣桃園地方法
    院扣押薪給土地作帳舞弊，民事庭未傳喚郵局作帳，臺灣臺
    南地方法院(下稱臺南地院)、臺北地院、臺灣高等法院判決
    有瑕疵。87年授信新臺幣（下同）557萬元未直接匯入抗告
    人戶頭再轉出，違反金融監督管理委員會、財政部銀行局之
    規定。抗告人連續2棟房屋近2千萬元之損害。切結書3個字
    違反善良風俗。請本院通令全國行政機關禁止使用切結書等
    語。
四、本院按：
　㈠按「行政法院認其無受理訴訟權限者，應依職權以裁定將訴
    訟移送至有受理訴訟權限之管轄法院。數法院有管轄權而原
    告有指定者，移送至指定之法院。」行政訴訟法第12條之2
    第2項固定有明文。
　㈡經查，本件因抗告人未於原審起訴狀明確表明被告及其代表
    人、起訴之聲明、事實及理由，經原審裁定命其補正，抗告
    人於110年4月12日具狀（原審卷第57頁參照）載明：109年
    度訴字第1776號3月4日之判決提出異議上訴。上訴理由：10
    9年12月3日分配表異議之訴，相對人之答辯未在110年3月4
    日之裁判書顯示出來，抗告人用中英文，裁判書也忽略未更
    正。損害賠償和分配表異議之訴必須合併處理。此致臺灣高
    等法院廉股、臺南地院水股等語，仍未補正被告及其代表人
    、起訴之聲明。則其主張是否不服臺南地院109年度訴字第1
    776號判決?其真意如係就該判決提起上訴，則該不服之書狀
    應由臺南地院處理，據以連同案卷移送至有審判權限之臺灣
    高等法院臺南分院審理。乃原審未予查明，亦未敘明臺北地
    院何以有管轄權，即逕列被告為臺灣土地銀行股份有限公司
    ，及本諸語意不清之書狀內容判斷屬私權糾紛，裁定移送臺
    北地院審理，自有未洽。
　㈢綜上，原審逕以裁定將抗告人之訴移送臺北地院，抗告人不
    服提起抗告，應認抗告為有理由，惟本件尚有如前述應予調
    查之處，爰予廢棄，著由原審調查後更為裁定。
五、據上論結，本件抗告為有理由。依行政訴訟法第272條、民
    事訴訟法第492條後段，裁定如主文。　 
中　　華　　民　　國　　110 　年　　10　　月　　28　　日
                    最高行政法院第四庭
                        審判長法  官  胡  方  新　
                              法  官　陳  國  成
                              法  官　蕭　惠　芳
                              法  官　曹　瑞　卿
                              法  官　林　惠　瑜

以  上  正  本  證  明  與  原  本  無  異
中　　華　　民　　國　　110 　年　　10　　月　　28　　日
　　　　　　　　　　　　　　　書記官　蔡　宜　婷